【裁判字號】    99,易緝,54
【裁判日期】    990318
【裁判案由】    竊盜
【裁判全文】
臺灣臺中地方法院刑事判決              99年度易緝字第54號
公  訴  人  臺灣臺中地方法院檢察署檢察官
被      告  乙○○
上列被告因竊盜案件，經檢察官提起公訴（98年度偵字第26280
號），被告於本院準備程序就被訴事實為有罪之陳述，經本院裁
定改行簡式審判程序，判決如下：
    主    文
乙○○共同攜帶兇器竊盜，累犯，處有期徒刑捌月。扣案之尖嘴
鉗貳支、修剪花木用之剪刀壹支、普通剪刀壹支均沒收。
    犯罪事實
一、乙○○前因販賣第二級毒品案件，經臺灣高等法院臺中分院
    以92年度上訴字第144號判處有期徒刑5年；又因施用第二級
    毒品案件，經本院以92年度易字第35號判處有期徒刑8月，
    嗣經減刑為有期徒刑4月，與上開販賣第二級毒品罪所處有
    期徒刑5年，定應執行刑為有期徒刑5年3月，於民國97年2月
    4日縮刑假釋出監，於97年9月6日縮刑期滿，假釋未經撤銷
    ，視為執行完畢。仍不知悔改，見鄰居甲○○位在臺中縣外
    埔鄉○○村○○路庄內巷1弄50號房屋無人居住，竟與邱節
    承（由本院另行審結）共同基於意圖為自己不法所有之犯意
    聯絡，於98年11月1日上午7時30分許，駕駛車號0083-DQ號
    自小客車前往上址，持客觀上可為兇器使用之尖嘴鉗2支、
    修剪花木用之剪刀及普通剪刀各1支，剪斷該屋內之電線1
    批。得手後，將竊得之物載往臺中縣大甲鎮○○路○段與大
    安溪堤防道路口，再將電線剝皮，以取得銅線。嗣於同日下
    午1時30分許，適為巡邏員警經過上址發現可疑，當場扣得
    已剝皮之銅線約5公斤及竊盜時所使用之尖嘴鉗2支、修剪花
    木用之剪刀及普通剪刀各1支，始查悉上情。
二、案經臺中縣警察局大甲分局報請臺灣臺中地方法院檢察署檢
    察官偵查起訴。
    理    由
一、訊據被告乙○○對上揭犯罪事實於警詢、偵查及本院審理中
    均坦承不諱，核與告訴人甲○○於警詢之指述，共犯邱節承
    於本院審理中之供述內容相符，並有贓物認領保管單、員警
    職務報告各1份及現場照片11張附卷可資佐證。復有尖嘴鉗2
    支、修剪花木用之剪刀及普通剪刀各1支扣案可證，是被告
    所為前揭自白，核與客觀事實相符，堪予採信。本件事證明
    確，被告之竊盜犯行洵堪認定。
二、按刑法第321條第1項第3款之攜帶兇器竊盜罪，係以行為人
    攜帶兇器竊盜為其加重條件，此所謂兇器，其種類並無限制
    ，凡客觀上足對人之生命、身體、安全構成威脅，具有危險
    性之兇器均屬之，且祇須行竊時攜帶此種具有危險性之兇器
    為已足，並不以攜帶之初有行兇之意圖為必要。本件被告乙
    ○○與邱節承共同為上開竊盜犯行時，係攜帶尖嘴鉗2支、
    修剪花木用之剪刀及普通剪刀各1支為之，均質地堅硬，且
    有銳利之尖端，在客觀上對人之生命、身體、安全已足構成
    威脅，乃具有危險性之兇器甚明，是核被告乙○○所為，係
    犯刑法第321條第1項第3款之攜帶兇器竊盜罪。被告乙○○
    與邱節承間，就本件加重竊盜犯行，有犯意聯絡及行為分擔
    ，應論以共同正犯。另被告乙○○前因販賣第二級毒品案件
    ，經臺灣高等法院臺中分院以92年度上訴字第144號判處有
    期徒刑5年；又因施用第二級毒品案件，經本院以92年度易
    字第35號判處有期徒刑8月，嗣經減刑為有期徒刑4月，與上
    開販賣第二級毒品罪所處有期徒刑5年，定應執行刑為有期
    徒刑5年3月，於97年2月4日縮刑假釋出監，於97年9月6日縮
    刑期滿，假釋未經撤銷，視為執行完畢，有臺灣高等法院被
    告前案紀錄1份在卷可稽。其受有期徒刑之執行完畢後，5年
    以內故意再犯本案有期徒刑以上之罪，為累犯，應依刑法第
    47條第1項規定加重其刑。
三、爰審酌被告乙○○前有違反麻醉藥品管理條例、毒品危害防
    制條例前科之素行，其不知端正品行，不思循正當管道賺取
    錢財謀生，反起意行竊，侵害他人之財產權，行為殊屬不當
    ，持兇器竊盜之行為態樣，對被害人甲○○所造成之損害程
    度，暨被告犯後始終坦承犯行之態度等一切情狀，量處如主
    文所示之刑。另被告乙○○與邱節承，共同為本件竊盜犯行
    所持用之尖嘴鉗2支、修剪花木用之剪刀及普通剪刀各1支，
    均為乙○○所有，業經被告乙○○供陳在卷，爰依刑法第38
    條第1項第2款、第3項宣告沒收。至於其他扣案物品非供本
    案犯罪所用之物，亦非違禁品，爰不予宣告沒收，附此敘明
    。
據上論斷，應依刑事訴訟法第273條之1第1項、第299條第1項前
段，刑法第28條、第321條第1項第3款、第47條第1項、第38條第
1項第2款、第3項，判決如主文。
本案經檢察官丙○○到庭執行職務。
中    華    民    國    99    年    3     月    18    日
                  刑事第12庭    法  官  周玉蘭
以上正本證明與原本無異。
如不服本判決應於收受判決後10日內向本院提出上訴書狀，並應
敘述具體理由。其未敘述上訴理由者，應於上訴期間屆滿後20日
內向本院補提理由書（均須按他造當事人之人數附繕本）「切勿
逕送上級法院」。
告訴人或被害人對於判決如有不服具備理由請求檢察官上訴者，
其上訴期間之計算係以檢察官收受判決正本之日期為準。
                                書記官  黃泰能
中    華    民    國    99    年    3     月    18    日
附錄論罪科刑法條
刑法第321條：
犯竊盜罪而有左列情形之一者，處6月以上、5年以下有期徒刑：
一、於夜間侵入住宅或有人居住之建築物、船艦或隱匿其內而犯
    之者。
二、毀越門扇、牆垣或其他安全設備而犯之者。
三、攜帶兇器而犯之者。
四、結夥三人以上而犯之者。
五、乘火災、水災或其他災害之際而犯之者。
六、在車站或埠頭而犯之者。
前項之未遂犯罰之。

司法院資訊處製作；財團法人民間司法改革基金會備份。
